臺灣高等法院刑事裁定
111年度抗字第1222號
抗  告  人
即  被  告  徐曉婷




上列抗告人即被告因竊盜案件，不服臺灣士林地方法院於中華民
國111年6月27日所為駁回上訴之裁定（111年度審易字第246號）
，提起抗告，本院裁定如下：
    主  文
抗告駁回。
    理  由
一、原裁定意旨略以：抗告人即被告徐曉婷（下稱被告）因竊盜
    案件，經原審以111年度審易字第246號判決判處罪刑，該判
    決正本於民國111年4月14日送達法務部○○○○○○○○○由被告本
    人簽收，本件上訴期間應自判決送達翌（15）日起算20日，
    至111年5月4日屆滿，惟被告遲至111年5月5日始向監所長官
    提起上訴，顯已逾越上訴期間，其上訴即屬違背法律上之程
    式，且無從補正，應予駁回等語。
二、抗告意旨略以：被告係於111年5月4日提起上訴，確於法定
    期限內提出，請詳查是否因監所寄出而延遲，況111年5月4
    日、5日僅1日之差，請法官給予被告上訴機會云云。
三、按上訴期間為20日，自送達判決後起算；原審法院認為上訴
    不合法律上之程式或法律上不應准許或其上訴權已經喪失者
    ，應以裁定駁回之，刑事訴訟法第349條前段、第362條前段
    分別定有明文。次按監所與法院間無在途期間可言，是上訴
    人或抗告人在監獄或看守所，如向該監所長官提出上訴或抗
    告書狀，因不生扣除在途期間之問題，故必在上訴或抗告期
    間內提出者，始可視為上訴或抗告期間內之上訴或抗告；如
    逾期始向該監所長官提出上訴或抗告書狀，即不得視為上訴
    、抗告期間內之上訴、抗告，雖監所長官即日將上訴、抗告
    書狀轉送法院收文，因無扣除在途期間之可言，其上訴、抗
    告仍屬已經逾期（最高法院86年度台抗字第80號裁判意旨參
    照）。
四、經查：
　㈠被告因竊盜案件，經原審法院於111年3月31日以111年度審易
    字第246號為第一審判決後，因被告當時另案於法務部○○○○○
    ○○○○執行中，原審法院即依刑事訴訟法第56條第2項規定，
    將判決正本囑託該監所長官送達被告，且由被告於111年4月
    14日親自收受等情，有送達證書1紙（見審易246卷第95頁）
    在卷可稽，則本件上訴期間應自判決送達翌（15）日起算20
    日，至111年5月4日屆滿。
　㈡觀諸卷附被告提出之上訴狀1份（見審易246卷第107頁），其
    上填載日期為「111年5月5日」，且法務部○○○○○○○○○○收受
    收容人訴狀章記載「111年5月5日7時25分」、收容人書狀核
    轉章內戒護科長章戳亦為「111年5月5日」收件，是被告係
    於111年5月5日始具狀提起本件上訴，已逾越前開上訴期間
    ，其上訴即屬違背法律上之程式，且無從補正，原審法院以
    裁定駁回上訴，並無不合。抗告意旨所指被告於111年5月4
    日提起上訴云云，已與事實不符，且本案係以被告具狀日期
    與監所收狀一致之日期（即111年5月5日），認定被告之上
    訴日期，並無抗告意旨所指因監所寄出而延遲上訴日期之情
    。
五、綜上，被告提起抗告，指摘原裁定不當云云，為無理由，應
    予駁回。
據上論斷，應依刑事訴訟法第412條，裁定如主文。
中　　華　　民　　國　　111 　年　　8 　　月　　30　　日
                  刑事第十二庭  審判長法　官  陳如玲
                                      法　官  魏俊明
                                      法　官  蔡如惠
以上正本證明與原本無異。
不得再抗告。
                                      書記官  宗志強
中　　華　　民　　國　　111 　年　　8 　　月　　30　　日